【裁判字號】    95,訴,779
【裁判日期】    950608
【裁判案由】    給付貨款
【裁判全文】
臺灣板橋地方法院民事判決               95年度訴字第779號
原      告  南璋股份有限公司
法定代理人  丙○○
訴訟代理人  甲○○
被      告  科佳科技股份有限公司
法定代理人  丁○○
訴訟代理人  乙○○
                        1號
上列當事人間請求給付貨款事件，經本院於民國95年5 月23日言
詞辯論終結，判決如下：
    主  文
被告應給付原告新台幣伍拾肆萬伍仟柒佰陸拾肆元，及自民國九
十五年五月三日起至清償日止，按年息百分之五計算之利息。
訴訟費用由被告負擔。
本判決第一項於原告以新台幣壹拾捌萬貳仟元供擔保後，得假執
行。但被告如於執行標的物拍定、變賣或物之交付前，以新台幣
伍拾肆萬伍仟柒佰陸拾肆元為原告預供擔保，或將前開金額提存
後，得免為假執行。
    事實及理由
一、原告主張：被告前於民國（下同）94年9 月、10月間陸續向
    原告購買總價共新台幣（下同）601,901 元之LCD 產品21台
    ，原告已依約交付全部貨物，惟被告僅支付56,137元貨款，
    餘款545,764 元遲未給付，屢經催索，未獲置理，爰依民法
    第367 條規定請求被告給付上開買賣價金等語。併聲明：求
    為判決除假執行供擔保金額外，如主文所示。
二、被告對於確有向原告購買總價601,901 元貨物，僅支付56,1
    37元貨款，餘款545,764 元未給付等情不爭執，惟辯以：因
    被告公司於94年10月18日遭他人入侵強行搬走生財器具，致
    無法營運，無力支付積欠原告之貨款等語。併為答辯聲明：
    駁回原告之訴及假執行之聲請；如受不利判決，願供擔保請
    准宣告免為假執行。
三、原告主張之事實，為被告所不爭執，復有採購單1 件、出貨
    單2 紙、統一發票4 紙等影本可證，堪信為真正。被告雖以
    上開情詞置辯，然查被告所辯之情，縱令屬實，亦屬被告與
    他人間之糾紛，與原告本件請求無關，其上開辯解，尚非得
    以對抗原告。
四、從而，原告本於買賣契約法律關係，請求被告給付545,764
    元，及自起訴狀繕本送達翌日即95年5 月3 日起至清償日止
    ，按年息5%計算之法定遲延利息，為有理由，應予准許。
五、兩造均陳明願供擔保請求宣告假執行或免為假執行，經核均
    與規定相符，爰分別酌定相當之擔保金額宣告之。
六、本件事證已臻明確，兩造其餘攻擊防禦方法及所提證據，經
    審酌後認與本判決結果不生影響，爰不一一論述，附此敘明
    。
七、結論：原告之訴為有理由，依民事訴訟法第78條、第390 條
    第2 項、第392 條，判決如主文。
中    華    民    國    95    年    6     月    8     日
                  民事第一庭    法  官  陳翠琪
以上正本係照原本作成
如對本判決上訴，須於判決送達後20日內向本院提出上訴狀
中    華    民    國    95    年    6     月    9     日
                                書記官  林進煌


司法院資訊處製作；財團法人民間司法改革基金會備份。
